# 母子公司外币往来如何抵消

提问人：augustre 时间：2017-03-20 15:14:27
陈版，您好，现公司有一子公司设立在泰国，母公司 2016 年 11 月借给泰国子公司 100 万美元，母公司用上月最后一天的汇率6.3495记账，借 其他应收款634.95万人民币， 16 年年末按期末汇率6.9370换算成人民币693.70万人民币，泰国子公司收到 100 万美元时记账用泰国当地银行公布的美元兑泰铢汇率36.770折算成 3677 万泰铢， 16 年年末按泰国当地银行公布的美元兑泰铢汇率35.566折算成3556.6万泰铢，泰铢报表折算成人民币报表的时候，按人民银行公布的美元兑泰铢、美元兑人民币折算出来的人民币对泰铢汇率5.1628,折算成人民币3556.6/5.1628=688.89万，母公司其他应收泰国子公司余额是693.70万人民币，泰国子公司其他应付母公司金额是688.89万人民币，合并报表时其他应收其他应付抵消的金额应该是多少呢，谢谢！！

回答人：chenyiwei
你的这个问题是因为汇率套算关系不对所导致，即你所采用的人民币、美元、泰铢三者之间互相换算的汇率之间存在差异，不能完全对应。建议依据人民币兑美元、泰铢的汇率来套算泰铢对美元的汇率，按照该汇率折算泰国子公司报表中的负债金额。

提问人：augustre 时间：2017-03-20 21:02:02
谢谢陈版，但因为子公司设在泰国，泰国有自己国家公布的买入卖出汇率，泰国公司记账一般依据自己国家银行公布的汇率，采用中国的汇率泰国财务人员不同意，在这种情况下，抵消应该怎样处理呢，谢谢陈版!!!

回答人：chenyiwei
可以考虑泰国子公司在日常记账和编制其自身法定报表时按该国公布的汇率，但申报给国内母公司时对折算汇率进行调整，调整到该套算汇率。国内母公司依据重新折算后的报表纳入合并报表。